臺灣基隆地方法院民事裁定  
110年度補字第135號
原      告  凱基商業銀行股份有限公司


法定代理人  魏寶生  
送達代收人  賴勇志  
            林永發  
上列原告與被告林永芳、林○○間撤銷遺產分割協議等事件，本院
裁定如下：
    主  文
原告應於收受本裁定送達後伍日內補正下列事項，其中任一項逾
期未補正，即駁回其訴：
(一)補充或更正本件應受判決事項之聲明。
(二)補正坐落基隆市○○區○○段○○○地號暨安樂區新會段二七○四建
    號之土地、建物登記第一類謄本(須於土地所有權部詳載所
    有權人完整姓名及統一編號)。
(三)提出補正後書狀及其繕本或其影本一份。
    理  由
一、按民法第1164條所定之遺產分割，既係以遺產為一體，整個
    的為分割，並非以遺產中各個財產之分割為對象，則於分割
    遺產之訴，其訴訟標的價額，自應依全部遺產於起訴時之總
    價額，按原告所占應繼分比例定之(最高法院103年度台抗字
    第480號裁定意旨參照)。又原告之訴有起訴不合程式或不備
    其他要件之情形者，法院應以裁定駁回之，但其情形可以補
    正者，審判長應定期間先命補正，民事訴訟法第249條第1項
    第6款亦有明文規定。
二、本件原告起訴請求撤銷遺產分割協議等事件，主張其為被告
    林永芳之債權人，因而代位繼承人林永芳訴請分割其與被告
    林○○就繼承被繼承人林璋波所遺如附表所示之不動產(下稱
    系爭房屋)，俾將系爭房屋按林永芳及被告林○○之應繼分分
    割為分別共有，此有原告起訴狀在卷可參。惟被繼承人林璋
    波所遺之財產除附表所示之系爭房屋外，尚有其他財產(即
    系爭房屋所坐落之土地)，此有卷附之建物登記第二類謄本
    可稽，揆諸前開說明，原告提起本件撤銷遺產分割協議訴訟
    ，自應以被繼承人林璋波所遺之全部遺產主張分割，始為適
    法。另原告提起本件訴訟所欲請求分割如附表所示之系爭房
    屋，並非被繼承人林璋波之全部遺產，已如前述，則原告起
    訴狀所載之訴之聲明顯有部分漏載，亦請併予補充或更正。
三、綜上所述，限原告於收受本裁定送達後5日內，補充或更正
    本件應受判決事項之聲明、補正土地暨建物登記第一類謄本
    (須於土地所有權部詳載所有權人完整姓名及統一編號)，並
    同時提出補正後書狀及其繕本或其影本一份。其中任一項逾
    期未補正，即駁回原告之訴。
四、依民事訴法第249條第1項但書規定，裁定如主文。
中　　華　　民　　國　　110 　年　　2 　　月　　24　　日
                  民事庭法  官  徐世禎
以上正本係照原本作成。
本裁定不得抗告。
中　　華　　民　　國　　110 　年　　2 　　月　　 24 　日
                        書記官  張雅婷
附表：110年度補字第135號       編    號   建   號    基地坐落 --------------    建物門牌 建築式樣主要建築材料及房屋層數 建物面積（平方公尺）  權利      範圍     樓    層    面    積  合               計  附屬建物主要建築   材料及用途  １ 00000-000 基隆市○○區○○段000000000地號 -------------- 基金一路112巷110弄13之1號7樓 7 層樓鋼筋混凝土造 7 層：92.23 合計：92.23 陽台：9.46 花台：0.66 全部  備   考 共有部分：新會段00000-000建號，87.96平方公尺，權利範圍：10000分之719；新會段00000-000建號，414.08平方公尺，權利範圍：10000分之743